【裁判字號】    90,親,10
【裁判日期】    900913
【裁判案由】    確認親子關係存在
【裁判全文】
臺灣士林地方法院民事判決  九十年度親字第一○號
    原      告    乙○○
    被      告    甲○○
    特別代理人    丁○○
    複  代理人    丙○○
右當事人間確認親子關係存在事件，本院判決如左：
    主    文
確認被告與原告間父子關係存在。
訴訟費用由被告負擔。
    事    實
甲、原告方面：
  一、聲明：如主文所示。
  二、陳述：
  （一）原告於民國七十九年間邂逅一名自稱「陳惠子」之女子，同居一段時間後，
        陳惠子於八十一年十二月二十九日在台北醫學院附設醫院產下一子，惟辦理
        出院前陳惠子突然不告而別，致無法取得院方開具之出生證明書，原告於遍
        尋不著陳惠子之情況下，只得付清所有醫療費用，將陳惠子產下之子抱回，
        取名「甲○○」，並撫育迄今。
  （二）查甲○○現已八歲，其生母雖經原告四處打聽，惟仍音訊全無，致甲○○始
        終無法至戶政機關辦理出生登記，亦因無戶籍登記雖屆就學年齡而無法順利
        入學，目前僅能暫時寄讀於石門鄉石門國小，惟此終非長久之計。原告為此
        曾向台北縣石門鄉戶政事務所陳情，然據石門鄉戶政事務所回函表示「生母
        『陳惠子』經本所公務傳真向台北縣政府查詢全國資料檔並無個人之檔案戶
        籍資料，致無法查明其生母身份」等語。
  （三）查甲○○自出生後即由原告撫育迄今，依民法第一千零六十五條規定，非婚
        生子女經生父撫育者，視為認領，而為解決甲○○之戶籍登記問題，依前開
        石門鄉戶政事務所回函，原告必須提出親子鑑定報告暨確認親子關係民事判
        決至該所辦理出生及認領登記，故為辦理戶籍登記及使身分關係明確，原告
        有受確認判決之法律上利益。
乙、被告方面：
  一、原告是否確為被告之生父不明，應送請鑑定機關進行血緣鑑定。
  二、經台北縣政府社工員訪視結果，被告確實自幼與原告共同生活，由原告撫育至
      今。
      理    由
一、本件被告無訴訟能力，生母不明，無法定代理人，前經本院依原告聲請，指定台
    北縣政府社會局局長丁○○為本件訴訟被告之特別代理人，先予敘明。
二、被告辯稱：原告是否為被告之生父不明，應經血緣鑑定等語，足見被告與原告是
    否確有父子關係存在，尚有不明，原告提起本件確認之訴，自有即受確認判決之
    法律上利益。
三、原告主張其為被告生父之事實，業經本院囑託法務部調查局進行血緣鑑定，鑑定
    結果認依據遺傳法則，被告之血型、各項DNA  STR式及DNA Y STR（DYS）式型別
    與原告之相對應型別均無矛盾，經計算其 CPI值為0000000000以上，因此認為原
    告極可能（機率99.99﹪） 為被告之生父，此有法務部調查局九十年五月二十五
    日（90）陸（四）字第九０一三三六０三號函在卷可稽。又，原告主張與被告之
    生母無婚姻關係，被告乃非婚生子，自幼由原告撫育之事實，亦經被告陳稱台北
    縣政府派員訪視屬實，堪信為真實。
四、按非婚生子女經生父認領者，視為婚生子女，其經生父撫育者，視為認領，民法
    第一千零六十五條第一項有明文規定。是被告雖係原告之非婚生子女，但經生父
    即原告撫育，視為認領。從而，原告訴請確認與被告間父子關係存在，核屬有理
    ，應予准許。
據上論結：本件原告之訴為有理由，依民事訴訟法第七十八條判決如主文。
中      華      民      國    九十      年      九      月    十三      日
                                      臺灣士林地方法院民事第三庭
~B法      官  洪慕芳
右為正本係照原本作成。
如對本判決上訴應於判決送達後廿日向本院提出上訴狀。
中      華      民      國    九十      年      九      月   十九       日
~B法院書記官  周霙蘭


司法院資訊處製作；財團法人民間司法改革基金會備份。
